臺灣臺北地方法院民事簡易判決
110年度北簡字第13123號
原      告  花旗（台灣）商業銀行股份有限公司


法定代理人  莫兆鴻  
訴訟代理人  賴智銘  
            黃麗蓉  
被      告  曾烈堂  

訴訟代理人  張泮香  
上列當事人間請求返還借款事件，經臺灣士林地方法院以110年
度士簡字第583號裁定移送前來，本院於中華民國110年9月22日
言詞辯論終結，判決如下：
    主      文
被告應給付原告新臺幣貳拾壹萬肆仟肆佰伍拾肆元，及自民國一
百年十二月二十日起至清償日止，按週年利率百分之一點六八計
算之利息。
訴訟費用新臺幣貳仟參佰貳拾元由被告負擔。
本判決得假執行。但被告以新臺幣貳拾壹萬肆仟肆佰伍拾肆元為
原告預供擔保，得免為假執行。
    事實及理由
一、按當事人得以合意定第一審管轄法院，但以關於由一定法律
    關係而生之訴訟為限，前項合意，應以文書為之，民事訴訟
    法第24條定有明文。查訴外人美商花旗銀行股份有限公司台
    北分公司（下稱美商花旗銀行）與被告所簽訂之消費性個人
    信用貸款約定書第20條約定，係合意以本院為本契約涉訟時
    之第一審管轄法院，是以原告向本院提起本件訴訟，本院自
    有管轄權，合先敘明。
二、原告主張：被告於民國96年12月20日與美商花旗銀行訂立信
    用貸款申請書，向原告借款新臺幣（下同）225,000元，約
    定借款期間自96年12月27日起至100年4月26日止，分期清償
    ，利息按週年利率1.68%計算，詎被告自100年12月20日後即
    未依約繳款，尚積欠本金214,454元，而美商花旗銀行已於9
    8年8月1日將在台分行部分營業、資產及負債分割予原告，
    原美商花旗銀行之權利義務仍由原告行使負擔之，爰依契約
    法律關係起訴請求，並聲明如主文第1項所示。
三、被告則以：對於原告請求的金額沒有意見等語，資為抗辯。
四、經查，原告前揭主張，業據其提出與所述相符之美商花旗銀
    行信用貸款申請書、美商花旗銀行消費性個人信用貸款約定
    書、本票、債權計算明細為證，復被告自陳對於原告請求的
    金額沒有意見等語(見本院卷第21頁)，堪認原告上開主張為
    真實。從而，原告據以提起本訴，請求被告給付如主文第1
    項所示之金額及利息，為有理由，應予准許。
五、本件係就民事訴訟法第427條訴訟適用簡易程序所為被告敗
    訴之判決，依同法第389條第1項第3款規定，應依職權宣告
    假執行，並依同法第392條第2項規定，依職權宣告被告預供
    擔保，得免為假執行。
六、訴訟費用負擔之依據：民事訴訟法第78條。本件訴訟費用額
    ，依後附計算書確定如主文第2項所示金額。
中　　華　　民　　國　　110 　年　　10　　月　　5 　　日
                    臺北簡易庭  法　官  葉藍鸚
訴訟費用計算書
項　　　　目             金 　額（新臺幣）　　    備  註
第一審裁判費　　　       2,320元
合　　　　計　　　       2,320元
 以上正本係照原本作成。
如不服本判決，應於判決送達後20日內向本庭提出上訴狀（須按
他造當事人之人數附繕本）。如委任律師提起上訴者，應一併繳
納上訴審裁判費。
中　　華　　民　　國　　110 　年　　10　　月　　5 　　日
                                書記官  林錫欽